【裁判字號】    90,易,365
【裁判日期】    900816
【裁判案由】    違反毒品危害防制條例
【裁判全文】
臺灣基隆地方法院刑事判決                            九十年度易字第三六五號
    公  訴  人  臺灣基隆地方法院檢察署檢察官
    被      告  甲○○
右列被告因違反毒品危害防制條例案件，經檢察官提起公訴（九十年度毒偵字第七九
九號）及移送併辦審理（九十年度毒偵字第一一五七號），本院判決如左：
    主  文
甲○○連續施用第二級毒品，處有期徒刑陸月，如易科罰金，以佰元折算壹日。
扣案殘留有第二級毒品安非他命之殘渣袋貳個沒收銷燬，吸食器壹組沒收。
    事  實
一、甲○○曾於民國八十七年間，因施用毒品案件，經臺灣高等法院裁定送勒戒處所
    觀察勒戒後，認無繼續施用毒品之傾向，於八十七年十月二十九日經臺灣高等法
    院以八十七年度上易字第三七六二號判決免刑確定；又於八十八年間，再因施用
    毒品案件，經本院裁定送勒戒處所觀察勒戒後，認無繼續施用毒品之傾向，於八
    十八年四月十二日經臺灣基隆地方法院檢察署以八十八年度偵字第一九七一、二
    一七九號不起訴處分確定；再於八十九年間，因施用毒品案件，經本院裁定送戒
    治所強制戒治一年，並於八十九年十月十二日以八十九年度基簡字第八三三號刑
    事判決判處有期徒刑四月，八十九年十一月十六日判決確定在案，尚未執行。猶
    不知悔改，於九十年四月二十三日停止戒治出所後，復基於施用第二級毒品之概
    括犯意，自九十年四月底起至九十年七月九日止，在其基隆市○○區○○路六五
    六巷七一弄一號四樓住處，將第二級毒品安非他命置於吸食器內以火加熱使生霧
    化白煙，再以口鼻吸入體內之方式，連續施用第二級毒品安非他命多次，期間平
    均約二、三天施用一次。迄九十年四月三十日至臺灣基隆地方法院檢察署觀護人
    室接受採尿送驗結果，呈施用安非他命之陽性反應；又於九十年七月十一日下午
    三時二十分許，在上開住處內為警查獲，並扣得其所有之安非他命殘渣袋二個、
    吸食器一組，另接受採尿送驗結果，呈施用安非他命之陽性反應，因而查悉上情
    。
二、案經臺灣基隆地方法院檢察署觀護人報請臺灣基隆地方法院檢察署檢察官偵查起
    訴及基隆市警察局第二分局報請臺灣基隆地方法院檢察署檢察官移送併辦審理。
    理  由
一、右揭事實，業據被告甲○○於本院審理時坦承不諱，並有安非他命殘渣袋二個及
    吸食器一組扣案可佐，且被告先後二次接受採尿送驗結果，均呈施用安非他命之
    陽性反應，有臺灣尖端先進生技醫藥股份有限公司濫用藥物檢驗中心尿液檢體編
    號一Ｏ五八號濫用藥物檢驗報告、基隆市衛生局尿液檢體編號九Ｏ-二-一八五號
    檢驗成績書各一份在卷可稽。又被告曾於八十七年間，因施用毒品案件，經臺灣
    高等法院裁定送勒戒處所觀察勒戒後，認無繼續施用毒品之傾向，於八十七年十
    月二十九日經臺灣高等法院以八十七年度上易字第三七六二號判決免刑確定；又
    於八十八年間，再因施用毒品案件，經本院裁定送勒戒處所觀察勒戒後，認無繼
    續施用毒品之傾向，於八十八年四月十二日經臺灣基隆地方法院檢察署以八十八
    年度偵字第一九七一、二一七九號不起訴處分確定；再於八十九年間，因施用毒
    品案件，經本院裁定送戒治所強制戒治一年，並於八十九年十月十二日以八十九
    年度基簡字第八三三號刑事判決判處有期徒刑四月，八十九年十一月十六日判決
    確定在案，尚未執行，有臺灣高等法院被告全國前案紀錄表、臺灣基隆地方法院
    檢察署刑案資料查註紀錄表、臺灣高等法院八十七年度上易字第三七六二號刑事
    判決、臺灣基隆地方法院檢察署八十八年度偵字第一九七一、二一七九號不起訴
    處分書各一份在卷足憑，本件事確明確，被告施用第二級毒品犯行堪予認定，應
    依法論科。
二、按安非他命屬毒品危害防制條例第二條第二項第二款所規定之第二級毒品。被告
    甲○○多次施用安非他命，核其所為係犯毒品危害防制條例第十條第二項之施用
    第二級毒品罪。其為施用而持有安非他命之低度行為，應為施用安非他命之高度
    行為所吸收，不另論罪。被告先後多次施用安非他命犯行，時間緊接，所犯罪名
    及構成要件均相同，顯係基於概括犯意反覆為之，為連續犯，應依刑法第五十六
    條之規定以一罪論，並加重其刑。又檢察官移送併案審理部分（九十年度毒偵字
    第一一五七號），核與公訴人所起訴部分有連續犯之裁判上一罪關係，亦為起訴
    效力所及，本院自得併予審究，附此敘明。爰審酌被告多次施用足以導致精神障
    礙及生命危險之成癮性藥物自戕身心，危害社會程度尚屬輕微，並其犯後坦承犯
    行等一切情狀，量處如主文第一項所示之刑，並諭知易科罰金之折算標準。扣案
    殘留有安非他命之殘渣袋二個，應依毒品危害防制條例第十八條第一項前段之規
    定宣告沒收銷燬，吸食器一組係被告所有供犯本件犯罪所用之物，業據被告供承
    在卷，應依刑法第三十八條第一項第二款之規定宣告沒收。
據上論斷，應依刑事訴訟法第二百九十九條第一項前段，毒品危害防制條例第十條第
二項、第十八條第一項前段，刑法第十一條前段、第五十六條、第四十一條第一項、
第三十八條第一項第二款，罰金罰鍰提高標準條例第二條，判決如主文。
本案經檢察官劉嶽承到庭執行職務。
中      華      民      國    九十      年      八      月    十六      日
                                    臺灣基隆地方法院刑事庭第三庭
                                            法  官    蔡  佳  玲
右正本證明與原本無異。
對於本件判決如有不服，應於收受送達後十日內，向本院提出上訴書狀，上訴於臺灣
高等法院，並按他造當事人之人數附具繕本。
                                            書記官    張  堅  國
中      華      民      國    九十      年      八      月    二十一    日
附錄論罪法條
毒品危害防制條例第十條第二項：
施用第二級毒品者，處三年以下有期徒刑。


司法院資訊處製作；財團法人民間司法改革基金會備份。
